【裁判字號】    89,上易,2646
【裁判日期】    891006
【裁判案由】    毒品危害防制條例
【裁判全文】
臺灣高等法院臺中分院刑事判決                  八十九年度上易字第二六四六號
    上  訴  人  臺灣台中地方法院檢察署檢察官
    被      告  甲○○
右上訴人因被告違反毒品危害防制條例案件，不服臺灣台中地方法院八十九年度易字
第二六二二號中華民國八十九年十月六日第一審判決（起訴案號：臺灣台中地方法院
檢察署八十九年度毒偵字第三四七八號，移送併辦案號：八十九年度毒偵字第六七六
四號），提起上訴，本院判決如左：
      主  文
原判決撤銷。
甲○○連續施用第二級毒品，處有期徒刑玖月。扣案之吸食器參組沒收銷燬之。
      事  實
一、甲○○前於民國（下同）八十七年間，因施用毒品案件，經台灣雲林地方法院以
    八十七年度毒聲字第三五七號裁定送觀察、勒戒後，認無繼續施用毒品之傾向，
    經台灣雲林地方法院檢察署檢察官於八十七年十月二日以八十七年度偵字第四三
    六一號處分不起訴確定。仍不知悔改，因二犯施用毒品案件，經台灣台中地方法
    院檢察署檢察官聲請台灣台中地方法院以八十八年度毒聲字第三一八二號、第三
    ○三六號裁定送觀察、勒戒後，經台中看守所附設勒戒處所認有繼續施用毒品傾
    向，再經依同院八十八年度毒聲字第三六九九號裁定送強制戒治，於強制戒治期
    滿三月後，經評定為合格，認無繼續戒治之必要，於八十八年十二月二日經同院
    以八十八年度毒聲字第六九○四號裁定停止戒治，所餘戒治期間付保護管束，於
    同年十二月十四日出所，而就其上開二犯施用第一級毒品及第二級毒品部分，業
    經同院以八十八年度易字第一三一三號判決分別判處有期徒刑七月、八月，並定
    應執行有期徒刑一年一月，於八十八年九月十九日確定（尚在執行中）。詎其仍
    不知悔改，於上開保護管束期間，另基於概括犯意，自八十九年一月初某日起至
    同年五月十六日止，在台中市○○路某處及台中縣太平市○○路○段八七八號與
    台中市○區○○路六十一號等處所，以將安非他命置於吸食器內加熱，吸其霧化
    氣體之方式，連續施用第二級毒品安非他命多次，先於八十九年一月十二日為台
    中縣警察局霧峰分局在該處採尿送驗有安非他命陽性反應而查獲；嗣為台中市警
    察局第五分局於八十九年五月十六日下午五時許，在台中縣太平市○○路○段八
    七八號查獲，同日經警採集尿液送驗結果，呈甲基安非他命陽性反應。並扣得專
    供其吸食安非他命所用之吸食器參組。
二、案經台中市警察局第五分局報告臺灣臺中地方法院檢察署檢察官聲請簡易判決處
    刑。經臺灣臺中地方法認不宜以簡易判決處刑，改依通常程序審理，及檢察官移
    送併案審理。
      理  由
一、右揭事實，業據被告甲○○於本院審理時坦承不諱，且被告為警查獲時所採之尿
    液，經送檢驗結果，確呈甲基安非他命陽性反應，有台中市衛生局煙毒尿液檢驗
    成績書及台中市警察局第五分局四平派出所委託鑑驗尿液代號與真實姓名對照表
    各乙紙，台中縣衛生局檢驗尿水報告書一張等附卷足稽，足見被告自白確與事實
    相符。次查被告前因施用毒品案件，經依台灣雲林地方法院八十七年度毒聲字第
    三五七號裁定送觀察、勒戒後，認無繼續施用毒品之傾向，經台灣雲林地方法院
    檢察署檢察官於八十七年十月二日以八十七年度偵字第四三六一號處分不起訴確
    定。又因二犯施用毒品案件，經台灣台中地方法院檢察署檢察官聲請原審法院以
    八十八年度毒聲字第三一八二號、第三○三六號裁定送觀察、勒戒後，經台中看
    守所附設勒戒處所認有繼續施用毒品傾向，再經依原審法院八十八年度毒聲字第
    三六九九號裁定送強制戒治，於強制戒治期滿三月後，經評定為合格，認無繼續
    戒治之必要，於八十八年十二月二日經原審法院以八十八年度毒聲字第六九○四
    號裁定停止戒治，所餘戒治期間付保護管束，於同年十二月十四日出所後，始再
    於上開時地施用第二級毒品安非他命。被告於八十八年六月十九日在台中戒治所
    執行強制戒治，迄八十九年一月初始再施用第二級毒品安非他命，期間長達六月
    ，均未再沾染上開毒品，顯見被告於停止戒治出所後，方另行起意而在上開時地
    施用上開毒品，至堪認定，與其於強制戒治前之施用毒品之行為，並無連續犯之
    裁判上一罪關係，核屬另一獨立之犯罪行為。本件事證明確，被告在五年內連續
    施用第二級毒品之犯行洵堪認定，應予依法論科。
二、又查安非他命屬毒品危害防制條例第二條第二項第二款所規定之第二級毒品，未
    經許可，均不得非法施用。被告於停止戒治，付保護管束期間施用第二級毒品安
    非他命之行為，所為係犯毒品危害防制條例第十條第二項之施用第二級毒品罪。
    被告先後多次施用第二級毒品之犯行，時間緊接，所犯構成要件相同，顯係基於
    概括犯意為之，為連續犯，應依刑法第五十六條之規定以一罪論，並依法加重其
    刑。扣案之安非他命吸食器三組，為被告專供以施用第二級毒品安非他命之用，
    應依毒品危害防制條例第十八條第一項前段之規定，不問屬於犯人與否，併予宣
    告沒收銷燬之。原審予以論科，本非無見，但其未就被告於同期間在台中市○○
    路六十一號吸食安非他命之部分併加審理，且未將扣案之吸食器參組宣告沒收銷
    燬之，尚有未合。公訴人上訴意旨執此指摘原判決不當，非無理由，應由本院將
    原判決撤銷改判。爰審酌被告品性不良，前因施用毒品犯行，業經觀察、勒戒，
    並送強制戒治，於戒治期間經評定成效合格而停止戒治，竟於保護管束期間猶故
    態復萌，再施用第二級毒品安非他命不輟，無視於毒品對於自身健康之戕害及國
    家對於杜絕毒品犯罪之禁令，惡性非輕，惟被告坦承犯行，態度尚稱良好等一切
    情狀，量處如主文第二項所示之刑，以示懲儆。
三、據上論結，應依刑事訴訟法第三百六十九條第一項前段、第三百六十四條、第二
    百九十九條第一項前段，毒品危害防制條例第十條第二項、第二十條第三項、第
    十八條第一項前段，刑法第十一條前段、第五十六條，判決如主文。
本案經檢察官乙○○到庭執行職務。
中      華      民      國    八十九    年     十二     月    二十八    日
                                  臺灣高等法院臺中分院刑事第六庭
                                        審判長法  官  李  文  雄
                                              法  官  邱  顯  祥
                                              法  官  龔  永  昆
右正本證明與原本無異。
不得上訴。
                                              書記官  劉  美  宏
中      華      民      國     八十九     年     十二     月   二十九   日
附錄論罪科刑法條：
毒品危害防制條例第十條第二項：
施用第二級毒品者，處三年以下有期徒刑。
                                                                        Ｄ


司法院資訊處製作；財團法人民間司法改革基金會備份。
